臺灣高等法院刑事判決　　　　　　　　 94年度上訴字第908號
上　訴　人　臺灣板橋地方法院檢察署檢察官
上　訴　人
即　被　告　甲○○
選任辯護人　郭憲文律師
上　訴　人
即　被　告　丁○○
上列上訴人因被告違反毒品危害防制條例等案件，不服臺灣板橋
地方法院93年度重訴字第34號，中華民國94年1月19日第一審判
決（起訴案號：臺灣板橋地方法院檢察署93年度核退偵字第372
號、9 3年度偵字第10690號），提起上訴，本院判決如下：
    主  文
上訴駁回。
    事  實
一、甲○○明知安非他命為毒品危害防制條例所規定之第二級毒
    品，不得持有或販賣，竟基於幫助他人販賣安非他命營利及
    意圖販賣安非他命營利之概括犯意：
  (一)甲○○明知真實姓名年籍不詳綽號「阿堯」之成年男子意圖
    營利而販入安非他命後，要將安非他命依一定重量分裝，以
    利於販出，竟受「阿堯」之委託，先後於民國（下同）93年
    3月間（上旬）某日及93年3月11日晚間10時許，在臺北縣三
    重市中山橋下七四七大樓內，收受「阿堯」所交付之安非他
    命後，將之攜回臺北縣三重市○○街24號2樓或臺北縣三重
    市○○路132號2樓租屋處，予以分裝成每包35公克或17.5公
    克，於分裝完成後再由「阿堯」前往上開甲○○租屋處取回
    ，甲○○以此方式連續幫助「阿堯」販賣安非他命二次，「
    阿堯」並將分裝後剩餘之安非他命歸甲○○所有，做為其幫
    助分裝安非他命之報酬。嗣於93年3月12日凌晨零時5分許，
    甲○○持有「阿堯」於93年3月11日晚間10時許所交付並經
    分裝完畢之安非他命56包（合計毛重1487.77公克，合計淨
    重1451.01公克，取0.93公克鑑驗用罄，合計驗餘淨重1450.
    08公克，純度平均為96.9％），自臺北縣三重市○○路132
    號2樓租屋處返回臺北縣三重市○○街24號2樓租屋處時，在
    臺北縣三重市○○街24號前，為警查獲，並在其持有之手提
    袋內扣得上開安非他命56包，並於臺北縣三重市○○街24號
    2樓內扣得甲○○所有供其分裝安非他命使用或預備之電子
    秤1個、原封分裝袋1批；嗣另於93年6月30日晚上10 時許，
    甲○○在臺北縣新莊市○○路302巷16號2樓住處又為警查獲
    （詳如下述）時，另扣得其所有，供其分裝裝安非他命後剩
    餘預備用之分裝袋共2包。
  (二)甲○○又與乙○○（另案判處有期徒刑五年六月確定）共同
    意圖販賣安非他命營利，於93年6月30日上午7時許，由甲○○指示乙○○搭乘飛機前往高雄地區某地向真實姓名年籍不
    詳綽號「阿寶」之成年男子販入安非他命，乙○○遂委請不
    知情之丁○○駕車搭載甲○○、乙○○二人前往臺北松山機
    場，乙○○隨即搭機前往高雄，甲○○則另行前往他地辦理
    購買安非他命價金之匯款事宜，且在乙○○前往高雄地區拿
    取安非他命期間，甲○○並多次以其使用之0000000000號行
    動電話，與乙○○使用之0000000000號行動電話聯絡確認。
    其後於當日下午某時點，乙○○即在高雄地區某地向「阿寶
    」拿取安非他命2大包（合計淨重1958.31公克，取0.1公克
    鑑驗用罄，驗餘合計淨重1958.21公克，純度88.6％）而販
    入上開安非他命後，再以上開行動電話聯絡甲○○，約定在
    當日晚上7、8時左右，將上開安非他命攜回渠等共同住處臺
    北縣新莊市○○路302巷16號2樓交甲○○清點。嗣於當日晚
    上7時43分許，乙○○攜帶放置有上開安非他命之黑色背包
    一個，搭乘計程車返回臺北縣新莊市○○路302巷16號2樓時
    ，因員警已經由監聽資料知悉將有人攜帶毒品返回上開處所
    ，遂在該處埋伏守候，乙○○到達上開處所大樓前時察覺有
    異，即電話聯絡在上址內等候之甲○○先行離開，甲○○即
    請不知情之丁○○駕車搭載其外出後，乙○○始攜帶上開藏
    放安非他命之黑色背包下車進入上開租屋處大樓，並將上開
    黑色背包暨安非他命藏放在洗衣機內，至當日晚上8時許，
    甲○○與不知情之丁○○返回上址，並由該大樓地下室停車
    場搭乘電梯上到上址門口時，在場等候之警方人員乃出示證
    件表明身分及來意，經由甲○○、丁○○同意開門後入內搜
    索，在洗衣機內查獲上開安非他命2包，並扣得甲○○及乙○○所有供其聯絡販入安非他命事宜所用之00000000 00號
    、0000 000000號行動電話各1支、乙○○所有供其放置上開
    毒品之黑色背包1個。
二、丁○○前於85年間，因違反麻醉藥品管理條例、商標法、詐
    欺等案件，經本院分別處有期徒刑4月、1年6月及5月（應執
    行有期徒刑2年2月）；另於88年間，因違反毒品危害防制條
    例案件，經原審法院判處有期徒刑10月，上開二案經法院裁
    定應執行有期徒刑3年確定，於90年3月13日假釋期滿執行完
    畢。又於90年間，因違反毒品危害防制條例案件，經原審法
    院分別判處有期徒刑6月及5月，應執行有期徒刑10月確定，
    於92年3月26日縮刑期滿執行完畢（構成累犯）。丁○○與
    甲○○共同未經許可，於不詳時間，在臺北縣三重市○○街
    24號2樓租屋處臥室內，持有具有殺傷力之直徑7.5mm土造子
    彈1顆、口徑7.65mm制式子彈1顆。嗣於93年3月12日凌晨零
    時5分許，在上址為警查獲，並扣得上開土造子彈1顆（已於
    鑑定時試射擊發）、制式子彈1顆。
三、案經行政院海岸巡防署海岸巡防總局北部地區巡防局移送臺
    灣板橋地方法院檢察署檢察官偵查起訴。
    理  由
甲、證據能力部分：
    按司法警察機關於合乎通訊保障及監察法第5 條第1 項所規
    定之要件，偵查中向檢察官提出聲請，經由檢察官核發通訊
    監察書後，即得實施通訊監察。通訊保障及監察法第5 條定
    有明文。又刑事訴訟法第158 條之4 規定：「除法律另有規
    定外，實施刑事訴訟程序之公務員因違背法定程序取得之證
    據，其有無證據能力之認定，應審酌人權保障及公共利益之
    均衡維護」。查本案員警對被告甲○○所使用之0000000000
    號行動電話，於93年6 月30日實施監聽錄音，已依法取得檢
    察官核發之通訊監察書，有臺灣板橋地方法院檢察署93年6
    月23日93年丙○博玄聲監續字第000465號通訊監察書一件（
    含通訊監察書電話附表二件）在卷可稽（見原審卷第118至
    120頁）。又依據該通訊監察書暨電話附表記載，監察對象
    為徐某等人，實施監察之通訊號碼共計21支行動電話號碼（
    包含被告甲○○所使用之0000 000000號行動電話），監察
    時間自93年6月23日上午10時起至93年7月22日上午10時止，
    監察方法為監聽錄音，是本案員警對被告甲○○所使用之
    0000000000號實施監聽錄音，並未逾越授權實施監察之範圍
    ，因監聽錄音所取得之證據，有證據能力。至通訊監察書中
    案由及涉嫌觸犯法條欄，雖記載槍砲彈藥刀械管制條例案件
    ，但此僅係司法警察機關於聲請核發搜索票時，依當時蒐集
    所得之證據認定受監察對象所涉嫌之犯罪類型，檢察官據此
    核發通訊監察書後，員警依法實施監察時，因而發現其他犯
    罪之證據，係合法實施通訊監察所取得，尚難認係非法取得
    之證據。縱因通信監察書所載之案由並非本案之毒品危害防
    制條例案件，而認監聽有違法定程序之疑義，然本案員警對
    被告甲○○實施監聽錄音後，查獲其涉犯毒品危害防制條例
    第4條第2項之販賣第二級毒品罪嫌，扣案之安非他命毒品淨
    重高達1958.31公克，如流入市面，對社會公共利益危害重
    大，而員警實施監聽係在取得通訊監察書後，在監聽他案時
    經由通訊內容查知本案事證，主觀上亦顯無違背法定程序之
    意圖，侵害被告權益之情事亦屬輕微，從而依據刑事訴訟第
    158條之4規定，審酌人權保障及公共利益之均衡維護，本案
    經由通訊監察所取得之證據，亦應認有證據能力。
乙、認定事實之理由
壹、幫助販賣安非他命部分：
一、訊據被告甲○○固坦承有於上開時、地幫助綽號「阿堯」之
    男子分裝安非他命，並持有分裝後之安非他命56包為警查獲
    等情，但矢口否認有何幫助販賣安非他命之犯行，辯稱：不
    知道「阿堯」分裝安非他命是要做什麼用的云云。
二、惟查，被告甲○○於檢察官偵查中供承：「（警方查獲安非
    他命是否你所有？）是我在93年3月11日晚上10點多，去三
    重市中山橋下七四七大樓向綽號阿堯之人拿回家的，他說請
    我幫忙分裝，每35公克一包，然後他會來我家向我拿，包剩
    下來的就給我」、「我在93年3月間，也有幫阿堯分裝過一
    次」、「他給我2種袋子，一種可裝35公克，另一種是17.5
    公克」等語（見93年度偵字第6594號卷第13頁正面、第14頁
    正面），其於原審中亦供承：「安非他命原本是我從中山路
    拿到三寧街，在三寧街被警察查獲」、「毒品原是放在中山
    路132號2樓，那裡是我跟丁○○住的地方，我從那裡把毒品
    拿到三寧街」、「因為中山路我們才剛搬過去沒多久，我們
    還是住在三寧街」等語（見原審93年11月11日準備程序筆錄
    第4頁）、「我有幫阿堯分裝安非他命」、「我每次幫他包
    好，他就會來帶回去，我幫他分裝，他多的沒有成一包的會
    給我」、「在三重市○○街扣到的安非他命是我第二次幫他
    分裝後他還沒來拿回去的，我共幫他分裝了兩次」等語（見
    原審93年11月25日準備程序筆錄第3頁）。又證人即同案被
    告丁○○於原審中亦以證人身分證稱：甲○○在三寧街被查
    到的安非他命是一個朋友綽號阿堯的。甲○○有向我說過幫
    阿堯分裝毒品等語（見原審94年1月5日本判筆錄第39頁、第
    42頁），核與被告甲○○上開自白相符。此外，並有電子秤
    1個、原封分裝袋1批、分裝後剩餘之分裝袋共2包扣案足資
    佐證。又被告甲○○為警查獲時扣得之白色結晶以分裝成56
    包，有照片一張（見93年度核退字第372號偵查卷第89頁）
    足佐，且經送請鑑定結果，均確為第二級毒品安非他命（合
    計毛重1487.77公克，合計淨重1451.01公克，取0.93公克鑑
    驗用罄，合計驗餘淨重1450.08公克，純度平均為96.9％）
    之事實，並有內政部警政署刑事警察局93年4月8日刑鑑字第
    0930059399號鑑驗通知書一件在卷可稽（見原審卷第63頁）
    。
三、被告甲○○受綽號「阿堯」之男子委託，代為分裝之安非他
    命，淨重達1451.01 公克，足見其數量龐大，顯已逾施用安
    非他命之人自行施用所須之量，且被告甲○○依「阿堯」指
    示分裝安非他命之重量為每包35公克或17.5公克，亦非一般
    施用安非他命之人每次所須且易於攜帶之量。又安非他命係
    政府嚴加查緝之違禁物品，取得不易且交易價格甚高，為警
    查緝之風險又高，衡諸常情，自無僅為了無償贈與他人，而
    自行購入大量安非他命，並依一定重量予以分裝之理。況被
    告甲○○供承其幫助「阿堯」分裝安非他命二次，分裝後如
    有剩餘，則均歸被告甲○○所有等語，有如前述，然分裝安
    非他命並無須任何技術，常人均可為之，故「阿堯」倘無將
    分裝後安非他命出售營利之意圖，何須委請被告甲○○幫助
    分裝，並支付被告甲○○相當之酬勞（分裝後剩餘之安非他
    命）？從而，被告甲○○先後二次受綽號「阿堯」之男子委
    託代為分裝數量龐大之安非他命，並取得報酬，其就「阿堯
    」係為營利而販入安非他命後請其幫助分裝以利出售等情，
    自無從諉為不知。至被告甲○○上訴理由狀雖另辯稱：「阿
    堯」交給其包裝之安非他命亦有可能係其製造而來，而非販
    入而來等語，惟查，「阿堯」果會自己製造安非他命，則衡
    情其製造所得之安非他命，其數量必然非常龐大，其賣出必
    定桶裝或大袋，依辦案所得經驗，不可能分裝成如本案僅每
    包35公克或17.5公克，是「阿堯」交給被告甲○○分裝之安
    非他命，必係其意圖販賣而販入無疑，被告此部分所辯，亦
    顯不足採。
貳、販賣安非他命部分：
一、訊據被告甲○○固坦承於93年6 月30日在臺北縣新莊市○○
    路302 巷16號2 樓住處，為警查獲安非他命2 包（合計淨重
    1958.31 公克，取0.1 公克鑑驗用罄，驗餘合計淨重1958.2
    1 公克，純度88.6％）之事實，但矢口否認有何販賣安非他
    命犯行，辯稱：在臺北縣新莊市○○路302 巷16號2 樓查獲
    之安非他命不是伊的，與伊無關云云。惟查：
二、93年6 月30日晚上8 時許，員警在臺北縣新莊市○○路302
    巷16號2 樓被告甲○○住處查獲之安非他命2 包，係證人即
    另案被告乙○○以黑色背袋攜帶進入上址後，於警察進入搜
    索時藏放於洗衣機內之事實，業據證人乙○○於原審審理中
    證述無訛（見原審94年1月5日審判筆錄第13、14、31頁），
    並有乙○○所有供其放置上開毒品之黑色背袋1個扣案足佐
    。又現場為警查獲之白色結晶2包，經送請鑑定之結果，確
    為第二級毒品安非他命（合計淨重1958.31公克，取0.1 公
    克鑑驗用罄，驗餘合計淨重1958.2 1公克，純度88.6％）之
    事實，並有內政部警政署刑事警察局93年8月17日刑鑑字第
    0930138969號鑑驗通知書一件（見93年度偵字第10690號卷
    第118、119頁）。
三、證人乙○○於原審雖證稱：安非他命是綽號「阿彬」之人，
    於當天晚上7點多，在上址樓下門口網咖拿給我，叫我拿上
    去給被告甲○○，我拿到後就拿到樓上去云云（見原審94年
    1月5日審判筆錄第13、16、17、30頁），惟查：
  (一)證人即本案查獲員警洪黃明於原審審理中證稱：「我們下午
    5 點多就在現場部署」、「看到有一台計程車本來開到門口
    要停車，後來又往裡面開，我們有人追過去，就看到一個人
    拿一個包包下車後往裡面跑，我們就知道嫌犯已經進去了」
    、「帶背包進去的人是乙○○」、「是監聽的人員在計程車
    快到時，通知我們嫌犯是坐計程車過來」、「我有目睹乙○○下車衝進大門」、「埋伏的其他時間，均未看過乙○○在
    現場出入」等語（見原審94年1月5日審判筆錄第45、46、51
    、52頁）。
  (二)又經原審當庭撥放93年6月30日被告甲○○使用之000000000
    0號行動電話監聽錄音帶勘驗之結果，在93年6月30日晚上7
    時18分13秒，證人乙○○以其所有之0000000000號行動電話
    撥打被告甲○○上開行動電話，詢問屋內有無其他人，並告
    知將要返回住處等語；其後於晚上7時43分39秒，證人乙○○又撥打被告甲○○之行動電話，告知其搭計程車要停在大
    門口時，因發現有1個人一直在觀看，所以繞到後面，要甲○○先出來後，其再進入等語；隨後在晚上7時49分49秒，
    證人乙○○再次撥打被告甲○○行動電話，告知甲○○已經
    回到住處等語。而證人乙○○於原審撥放錄音帶勘驗時亦證
    稱上開通訊內容是其本人與甲○○之通話內容無誤（見原審
    94年1月5日審判筆錄第22、25、26頁）。又證人即同案被告
    丁○○於原審中亦證稱：「她（指被告甲○○）接到一通電
    話，就叫我載她出去。大約是7、8點時，大概是為警查獲前
    5分鐘時。所以我就開車載她出來轉一圈，她在車上講一些
    話後，就叫我載她回去，我車子開回地下室停車場，坐電梯
    到2樓後，警察就在門口，警察說要進去搜東西，是甲○○
    開門的，當時約有3、4名警察」等語（見原審94年1月5日審
    判筆錄第43頁），與上開監聽內容情節互核亦相符合。
  (三)綜上足見證人乙○○係為警查獲前約5分鐘，始攜帶放置有
    上開安非他命2包之黑色背袋搭乘計程車回到上址，並隨即
    為埋伏員警查獲，是其所攜回上址之安非他命2包，顯非綽
    號「阿彬」之人於當日晚上7時許在上址樓下門口網咖所交
    付。是證人乙○○此部分之證言，尚非足採。
四、又：
  (一)證人即同案被告丁○○於原審中證稱：「（93年6月30日）
    早上乙○○跟我說，叫我載他們去松山機場，所以我就載甲○○跟乙○○去」等語（見本院94年1月5日審判筆錄第42頁
    ），又經原審當庭撥放被告甲○○使用之00000000 00號行
    動電話於93年6月30日之監聽錄音帶進行勘驗結果，被告甲○○於當日上午7時58分58秒，有與友人通話，告知友人其
    在機場，請友人前來搭載，其要去匯錢等語（見原審94年1
    月5日審判筆錄第18頁），其後於當日上午9點43分7秒，證
    人乙○○則以其使用之00000000 00號行動電話與被告甲○○聯絡，詢問甲○○錢是否匯好，甲○○答以已經匯好，並
    要乙○○告知對方等語（見原審94年1月5日審判筆錄第19頁
    ），而乙○○當時發話之基地臺位置在高雄市○○○路186
    號12樓，復有遠傳電信股份有限公司93年11月27日函送之通
    聯紀錄在卷可佐（見原審卷第60、61頁）。
  (二)證人乙○○於原審撥放上開監聽錄音帶後檢察官主詰問中證
    稱：通話對象是甲○○，甲○○請我向「阿寶」說錢已經匯
    好，到高雄去是要去看安非他命等語（原審94年1月5日審判
    筆錄第22、23、24頁），其後於辯護人進行反詰問時並證稱
    ：甲○○叫我去看那邊有無安非他命，她叫我下去她朋友那
    邊看有無安非他命等語（原審94年1月5日審判筆錄第28頁）
    ，並於原審訊問時結稱：到高雄去是要找「阿寶」，「阿寶
    」是甲○○的朋友，她叫我去「阿寶」那裡看安非他命等語
    （見原審94年1月5日審判筆錄第31、32頁）。足見被告甲○○確有以匯款方式支付價金與綽號「阿寶」之人，並指示證
    人乙○○前往高雄地區，向「阿寶」拿取安非他命。
  (三)再依原審當庭撥放被告甲○○使用之0000000000號行動電話
    於93年6月30日之監聽錄音帶進行勘驗結果：於當日下午1時
    21分2秒，被告甲○○與某男子通話，該男子稱「他」已經
    回去了，走了約半小時，甲○○則稱錢早就給你匯過去了，
    怎麼這麼久等語，隨即於當日下午1時28分31秒，證人乙○○就與被告甲○○聯絡，告知已經在清點，晚一點再交給甲○○清點，並約定時間在晚上7、8點左右回去等語（見原審
    94年1月5日審判筆錄第19頁至第21頁），而當時證人乙○○
    之發話基地臺位址在高雄縣橋頭鄉○○村○○路203號8樓屋
    頂，並有上開遠傳電信股份有限公司通聯紀錄附卷可參。是
    證人乙○○顯已於93年6月30日下午1時21分前約半小時左右
    ，在高雄地區某地點取得販入之安非他命，並與被告甲○○
    約定在晚上7、8時左右，將安非他命攜回住處交被告甲○○
    清點。
  (四)其後於當日晚上7時18分13秒，證人乙○○撥打被告甲○○
    之行動電話，詢問屋內有無其他人，並告知將要返回等語，
    晚上7時43分39秒，證人乙○○又撥打被告甲○○之行動電
    話，並告知其搭計程車要停在大樓大門口時，因發現有1個
    人一直在觀看，所以繞到後面，要甲○○先出來後，其再進
    入等語，被告甲○○即請不知情之丁○○開車載其離開上址
    住處，其後證人乙○○始攜帶放置有上開安非他命2包之黑
    色背袋下計程車進入上址住處，為埋伏員警所目擊，至當日
    晚上7時49分49秒，證人乙○○再次撥打被告甲○○行動電
    話，告知甲○○已經回到住處等語後，於當日晚上8時許，
    被告甲○○始與不知情之丁○○返回上址住處，並於入門前
    ，即因埋伏員警表明身分，經被告甲○○、丁○○同意開門
    進入搜索等情，有如前述（見上開理由三部分），並經證人
    即查獲員警李光雄於原審審理證述屬實，其證稱：當時我埋
    伏的位置在2 、3樓樓梯間，甲○○、丁○○回來時，我們
    跟他們說要進入屋內查，甲○○就開門讓我們進去等語（見
    原審94年1月5日審判筆錄第55頁）。足見證人乙○○確依先
    前約定時間，攜帶安非他命返回住處，並甚為警覺注意四周
    狀況，被告甲○○並配合乙○○要求，先行離開住處以為掩
    護後再返回住處，且乙○○係進入屋內後不久，隨即為現場
    埋伏之員警進入上址查獲上開安非他命，自足認查獲之上開
    安非他命，確係被告甲○○指示證人乙○○自高雄地區向綽
    號「阿寶」之男子購入後，證人乙○○攜回上開住處。
  (五)又經原審當庭勘驗員警搜索時之錄影帶結果，員警在現場洗
    衣機內發現黑色背包後，請證人乙○○拿出，倒出裡面用報
    紙包裹之物品，經證人乙○○打開報紙後，是以透明塑膠袋
    包裝之白色結晶物體，證人乙○○自承係安非他命，員警將
    上開查獲物品放置在現場客廳桌上，被告甲○○、證人乙○○、證人即同案被告丁○○均坐於客廳內，對員警一再詢問
    是何人所有時，被告甲○○及證人乙○○均不發一語，證人
    即同案被告丁○○則答稱昨剛交保不知情等情，有審判筆錄
    記載可稽（見原審94年1月5日審判筆錄第59頁）。衡諸常情
    ，上開毒品若與被告甲○○無關，其理應於查獲現場立即澄
    清表明，方符合一般人維護自身權利之正常反應，然被告甲○○卻對員警於查獲現場第一時間，一再詢問毒品為何人所
    有時，竟均未積極辯解否認為其所有，顯與常情不符。
  (六)證人乙○○雖於警詢供稱：扣案之二大包安非他命是杜文清
    的等語，以及於本院審理中證稱：扣案之二大包安非他命是
    伊與杜文清二人一起去高雄購買的，到高雄時是由杜文清自
    己跟對方接洽的，以後回來杜文清才叫伊把東西拿上去，又
    當天伊打電話給甲○○都是杜文清叫伊打的，電話中甲○○
    所謂匯款是杜文清向她借的等語，然核與如前所述其本人於
    原審所為證言，以及原審勘驗監聽錄音帶之內容完全不符，
    且參以證人乙○○於其本人案件一審94年1月7日準備程序明
    確供稱：那天是甲○○留阿寶的電話號碼給伊，叫伊坐飛機
    去高雄向阿寶拿安非他命，而要向阿寶拿安非他命及匯錢，
    都是甲○○自己事先跟阿寶講好的等語（見另案原審93年度
    重訴字第33號卷第66頁），嗣於該案審理中，法官詢以：「
    對自己在他案之證詞，為何與本院準備程序中所言不符，有
    何意見？（提示93重訴34號及本院94年1月7日準備程序筆錄
    並告以要旨）」，答稱：「因為那時候有壓力，不敢說實話
    」等語（見該案卷第89頁），足見證人乙○○於警詢及本院
    審理中所為上開證言，與事實不符，顯係迴護被告甲○○之
    詞，殊不足採。
  (七)綜上，被告甲○○確有與證人乙○○共同販入上開查獲之安
    非他命之事實，應屬無疑。被告甲○○所辯，無非係卸責之
    詞，要不足採，其犯行洵堪認定。
五、按被告甲○○購入之安非他命2 包（合計淨重1958.31 公克
    ，取0.1 公克鑑驗用罄，驗餘合計淨重1958.2 1公克，純度
    88.6％），數量龐大，且被告甲○○於原審中供稱其每日施
    用安非他命之量不到1公克等語（見原審94年1月5日審判筆
    錄第65頁），是以上開扣案安非他命數量計算，足供被告甲○○施用5年4月以上，是被告一次購入如此大量之安非他命
    ，顯非供己施用。又安非他命係政府嚴加查緝之違禁物品，
    交易風險及交易價格均甚高，而被告甲○○於原審審理中又
    供承：我沒有工作，都是男友丁○○給我錢等語（見原審94
    年1月5日審判筆錄第65頁），是依被告甲○○所言，其尚須
    靠男友供給生活經費，若非將本求利，豈有餘裕一次購入數
    量龐大價值不菲之安非他命毒品之理。是被告甲○○購入上
    開數量龐大之安非他命，應係意圖營利，供販賣之用，甚為
    灼然。
參、無故持有子彈部分：
一、訊據被告甲○○、丁○○固坦承有於93年3 月12日凌晨零時
    5 分許，在臺北縣三重市○○街24號2 樓租屋處之臥室內，
    為警查獲土造子彈1 顆、制式子彈1 顆之事實，但均矢口否
    認涉有未經許可持有子彈之犯行，一致辯稱：子彈是游正杰
    所有云云。
二、惟查，證人游正杰於原審審理中結證：沒有將子彈放置在被
    告甲○○、丁○○住處。我在93年4月間有帶二支槍到被告
    二人住處為警查獲，但那次我已經承認並判刑。子彈如有遺
    失我會馬上知道，93年3月間我並沒有去過被告二人住處，
    我在93 年4月之前，只有92制式手槍，子彈也是92的，93年
    4月以後才有買8厘米手槍等語（見原審94年1月4日審判筆錄
    第8、9、11、12頁），是證人游正杰否認有放置子彈在被告
    二人住處。又本案查獲之子彈經送鑑定結果，係直徑7.5mm
    土造子彈及口徑7.65mm制式子彈各1顆，有內政部警政署刑
    事警察局93年5月4日刑鑑字第0930090356號槍彈鑑定書一件
    在卷可稽（見93年度核退偵字第372號卷第6、7頁），是扣
    案子彈與證人游正杰所證其持有之子彈亦不相符。是被告二
    人辯稱子彈是游正杰所有云云，尚非足採。
三、扣案子彈經送請鑑定結果，1顆為土造子彈，具直徑7.5mm
    之土造金屬彈頭，經試射可擊發，認具有殺傷力。另1顆為
    口徑7.65mm制式子彈，認具有殺傷力之事實，有上開內政部
    警政署刑事警察局93年5月4日刑鑑字第0930090356號槍彈鑑
    定書一件在卷可稽（見93年度核退偵字第372號卷第6、7頁
    ）。又上開子彈係在被告甲○○、丁○○二人共同居住之臺
    北縣三重市○○街24號2樓臥室床頭櫃上查獲一節，業據被
    告甲○○警詢筆錄記載明確（見93年度核退偵字第372號卷
    第66頁背面），顯見上開子彈係經妥為放置，與一般經持有
    人遺失掉落之情形有別。又具殺傷力之子彈係屬違禁物，持
    有之人無不妥為藏放，以免為警查獲，亦無任意放置他人臥
    室床頭櫃上之理。是依據上開子彈查獲地點位置及放置情形
    ，堪認上開子彈為被告二人所共同持有。
丙、論罪科刑部分：
一、按安非他命係毒品危害防制條例第2 條第2 項第2 款所規定
    之第二級毒品。而販賣毒品罪，並不以販入之後復行賣出為
    構成要件，祇須以營利為目的將毒品購入或將之賣出，有一
    於此，其犯罪即經完成，縱尚未賣出，仍應成立販賣毒品既
    遂罪（最高法院93年度台上字第110號判決意旨參照）
二、本案被告甲○○明知綽號「阿堯」之男子，係意圖營利而販
    入安非他命後，要將安非他命分裝成一定重量，以便販出，
    仍幫助其分裝安非他命，核其所為，係犯刑法第30條第1 項
    、毒品危害防制條例第4 條第2 項之幫助販賣第二級毒品罪
    ，公訴檢察官於原審審判期日中更正此部分原起訴犯罪事實
    ，認被告甲○○此部分之犯行，係意圖營利自行販入安非他
    命分裝，所為係犯毒品危害防制條例第4條第2項之販賣第二
    級毒品罪之正犯，然經本院上開調查結果，被告甲○○此部
    分僅係幫助「阿堯」販賣安非他命，而非係自行意圖營利販
    入安非他命之正犯，是本院仍不妨害事實之同一，變更公訴
    檢察官所引應適用之法條（最高法院30年上字第1574號判例
    參照，原判決認毋庸變更起訴法條，容有誤會，應予補正）
    。又被告甲○○另於93年6月30日一次大量販入安非他命，
    顯非單純供己施用而販入，而係基於營利售賣意圖而販入，
    業如前述，其既係意圖營利而販入，雖未及賣出，核其此部
    分所為，亦仍應論以毒品危害防制條例第4條第2項之販賣第
    二級毒品罪。又被告甲○○、丁○○未經許可，無故持有子
    彈部分，係犯槍砲彈藥刀械管制條例第12條第4項之未經許
    可持有子彈罪。
三、被告甲○○持有第二級毒品之低度行為，為幫助販賣或販賣
    之高度行為所吸收，不另論罪。被告甲○○就其販賣第二級
    毒品之犯行部分，與乙○○間有犯意聯絡及行為分擔；就其
    未經許可持有子彈部分，與被告丁○○間，有犯意聯絡及行
    為分擔，均為共同正犯。被告甲○○連續二次幫助販賣及一
    次販賣第二級毒品之犯行，時間緊接，所犯為構成犯罪要件
    相同罪名之罪，顯係基於概括犯意反覆為之，為連續犯（最
    高法院84年度台上字第6550號判決意旨參照），應依刑法第
    56條規定，論以販賣第二級毒品一罪，並加重其刑（無期徒
    刑部分不得加重，原審漏未敘明，應予補正）。被告甲○○
    所犯販賣第二級毒品、未經許可持有子彈二罪間，犯意各別
    ，行為互殊，應予分論併罰。又被告丁○○前有如犯罪事實
    欄二所載之犯罪科刑及執行情形，有本院被告全國前案紀錄
    表在卷可稽，其於有期徒刑執行完畢後5年內，再犯有期徒
    刑以上刑之本罪，為累犯，應依法加重其刑。
丁、原審基上見解，因而適用毒品危害防制條例第4條第2項、第
    18條第1項前段、第19條第1項，槍砲彈藥刀械管制條例第12
    條第4項，刑法第11條、第28條、第56條、第47條、第51條
    第5款、第41條第1項前段、第42條第2項、第38條第1項、第
    2項，罰金罰鍰提高標準條例第2條，現行法規所定貨幣單位
    折算新台幣條例第2條，審酌被告甲○○意圖營利販賣成癮
    性藥物與他人，且查獲毒品數量甚鉅，對社會產生重大危害
    ，及其持有子彈對社會治安之危害程度，暨其犯罪動機、目
    的、手段、犯罪後猶否認犯行，並無悔意之態度等一切情狀
    ；及審酌被告丁○○持有子彈，對社會治安造成危害之程度
    ，及其素行、犯罪之動機、目的、手段及犯罪後否認犯行之
    態度等一切情狀，量處被告甲○○連續販賣第二級毒品罪有
    期徒刑十年，無故持有子彈罪有期徒刑三月併科罰金新台幣
    二萬元，有期徒刑部分定其應執行刑為有期徒刑十年一月，
    量處被告丁○○有期徒刑四月併科罰金新台幣二萬元，有期
    徒刑部分並諭知易科罰金之折算標準，另就被告二人所受罰
    金部分，分別諭知易服勞役之折算標準，復以(一)於93年3月1
    2日為警查獲扣案之安非他命（合計毛重1487.77公克，合計
    淨重1451.01公克，取0.93公克鑑驗用罄，合計驗餘淨重145
    0.08公克，純度平均為96.9％），屬毒品危害防制條例第2
    條第2項第2款之第二級毒品，應依毒品危害防制條例第18條
    第1項前段規定，沒收銷燬之。包裝上開毒品之外包裝袋56
    個，係被告甲○○所有，為其犯毒品危害防制條例第4條之
    罪所用之物，依毒品危害防制條例第19條第1項之規定，宣
    告沒收之。(二)另於93年6月30日為警查獲扣案之安非他命（
    合計淨重19 58.31公克，取0.1公克鑑驗用罄，驗餘合計淨
    重1958.2 1公克，純度88.6％），亦為毒品危害防制條例第
    2條第2項第2款之第二級毒品，應依毒品危害防制條例第18
    條第1項前段規定，沒收銷燬之。包裝上開毒品之外包裝袋2
    個，係被告甲○○所有，為其犯毒品危害防制條例第4條之
    罪所用之物，依毒品危害防制條例第19條第1項之規定，宣
    告沒收之。(三)又93年3月12日為警查扣之電子秤1個，及93年
    6月30日為警查扣之甲○○及乙○○所有，供其聯絡販入安
    非他命事宜所用之0000000000號、0000000000號行動電話各
    1支、乙○○所有供其放置上開毒品之黑色背袋1個，係被告
    甲○○所有或共犯乙○○所有，為其犯毒品危害防制例第4
    條之罪所用之物，依毒品危害防制條例第19條第1項之規定
    ，宣告沒收之。(四)另93年3月12日為警查扣之原封分裝袋1批
   ，及93年6月30日為警查扣之分裝後剩餘之分裝袋共2包，為
    被告甲○○所有，供其分裝安非他命預備之物，據被告甲○○於原審審理中所供承（見原審94年1月5日審判筆錄第60頁
    ），爰依刑法第38條第1項2款規定，宣告沒收之。(五)另扣案
    具有殺傷力之制式子彈1顆，屬違禁物，依刑法第38條第1項
    第1款規定，宣告沒收。至於鑑定時經擊發之土造子彈1顆所
    遺留之彈殼、彈頭，已非違禁物（最高法院86年度台上字第
    6258號判決意旨參照），且亦非屬被告二人所有供犯罪所用
    之物，爰不宣告沒收。(六)至被告甲○○、丁○○為警查獲時
    ，扣案之其餘物品，因與本案認定之被告二人犯罪事實無關
    ，故不在本案被告二人宣告刑項下併與宣告沒收銷燬或沒收
   （最高法院92年台上字第5391號判決意旨參照），其認事用
   法，均無不當，量刑亦稱允當，被告二人仍執陳詞，指摘原
   判決不當，及公訴人上訴，指摘原判決就被告甲○○有關連
   續販賣毒品部分量刑過輕，請求改判為有期徒刑十二年，均
   為無理由，應予駁回。
據上論斷，應依刑事訴訟法第368條，判決如主文。
本案經檢察官田炳麟到庭執行職務。
中　　華　　民　　國　　94　　年　　6 　　月　　24　　日
                  刑事第十三庭  審判長法  官  劉  景  星
                                      法  官  陳  志  洋
                                      法  官  李  春  地
以上正本證明與原本無異。
如不服本判決，應於收受送達後十日內向本院提出上訴書狀，其
未敘述上訴之理由者並得於提起上訴後十日內向本院補提理由書
（均須按他造當事人之人數附繕本）。
                                      書記官  吳  鎮  鑫
中　　華　　民　　國　　94　　年　　6 　　月　　24　　日
附錄：本案論罪科刑法條全文
毒品危害防制條例第4條
製造、運輸、販賣第一級毒品者，處死刑或無期徒刑；處無期徒
刑者，得併科新臺幣
一千萬元以下罰金。
製造、運輸、販賣第二級毒品者，處無期徒刑或七年以上有期徒
刑，得併科新臺幣七
百萬元以下罰金。
槍砲彈藥刀械管制條例第12條
未經許可，製造、販賣或運輸子彈者，處一年以上七年以下有期
徒刑，併科新台幣0000000 元以下罰金。
未經許可，轉讓、出租或出借子彈者，處六月以上五年以下有期
徒刑，併科新台幣 0000000 元以下罰金。
意圖供自己或他人犯罪之用，而犯前二項之罪者，處三年以上十
年以下有期徒刑，併科新台幣 0000000 元以下罰金。
未經許可，持有、寄藏或意圖販賣而陳列子彈者，處五年以下有
期徒刑，併科新台幣 0000000 元以下罰金。
第 1 項至第 3 項之未遂犯罰之。
